

DATOS DE CONTACTO

Celular: +54 387 5185752 Correo: crgiodm@gmail.com

LinkedIn: https://www.linkedin.com/in/sergio-

david-full-stack

GitHub: https://github.com/sergiodm92

Portafolios: sergiodm.online

SERGIO DAVID

FULL STACK WEB DEVELOPER -ING. CIVIL

EDUCACIÓN

Ingeniería Civil - Autodidacta

Full Stack Web Developer

Tecnologías: • JavaScript

- Python
- React
- React-Query
- Material UI
- Express
- fastAPI
- HTML5.
- Express
- MongoDB

TypeScript

- Next.js
- Redux
- Bootstrap
- CSS3
- Nest.is
- Node.js
- · Postgre SQL.
- Firebase

Nivel de Ingles: Intermedio

Metodologías Agiles: Scrum, Trello

ACERCA DE MI

Soy una persona altamente proactiva y apasionada por la actualización constante y la autosuperación. Me adapto rápidamente a los cambios y tengo una amplia experiencia en la resolución de problemas complejos, lo que me permite abordar proyectos desafiantes con una actitud positiva y una mentalidad abierta. Mi experiencia en desarrollo web me ha permitido adquirir conocimientos técnicos sólidos y habilidades prácticas en la gestión de proyectos web de principio a fin. Además, he desarrollado una capacidad para trabajar eficazmente en equipos multidisciplinarios y en la organización de tareas y procesos de trabajo eficientes.

EXPERIENCIA LABORAL

Full Stack Developer 05/2023- 11/2023

VinciBlock (Remoto) **Full Stack**

- Desorrollo Front-end (React-Redux Toolkit-ReactQuery Next.js-TypeScript) Responsive desing/Desorrollo Backend(Node.js ,TypeScript, Nest.js), base de datos (MongoDB).
- •Team Leader, desarrollo Front-End proyecto BussinesShop (https://www.businessshop.ai/) y Monbasa Landing (https://www.monbasacantera.com/)

Front-End Developer 03/2023- 05/2023

Branak (Remoto) Full Stack

•Desorrollo Front-end(React-Redux) Responsive desing/Desorrollo Back-end(Node.js, GraphQL, socket.io), base de datos (noSQL dynamoDB, AWS).

Full Stack Developer 08/2022- 03/2023

GlobalLogic (Remoto) **Full Stack Junior**

•Desarrollo en Equipo utilizando Jira-GitFlow, SCRUM./Desorrollo Front-end(React-Redux y Next.js) Responsive desing/Desorrollo Back-end(Node.js y fastAPI), base de datos (MongoDB).

PROYECTOS FREELANCE

Back-End Developer 05/2022-08/2023

Software de Gestión Instituto del Norte (Salta-Argentina)

- •Desorrollo completo de Back-End (Python-FastAPI), base de datos(Firebase).
- •Colaboración en desarrollo Front-End(React-Next.js-TypeScript).

Full Stack Developer 10/2022-02/2023

Carnes Don Alberto (Catamarca-Argentina) (en equipo con metodologías agiles)

•Desarrollo de sistema/Maquetado, diseño UX para presentación a clientes/ Desorrollo Front-end(React-Redux) Responsive desing / Desorrollo Back-end(Node.js-Express), base de datos(Firebase).

Full Stack Developer 03/2022-04/2023

Creación de tarjetas de Invitación para eventos

- •Desorrollo completo de Back-End (Python-FastAPI), base de datos(Firebase).
- •Colaboración en desarrollo Front-End(React-Next.js-TypeScript).